臺灣高等法院刑事裁定
108年度聲字第4093號
聲  請  人  臺灣高等檢察署檢察官                
受  刑  人  王文志



上列聲請人因受刑人數罪併罰有二裁判以上，聲請定其應執行之
刑（聲請案號：臺灣高等檢察署108年度執聲字第1946號），本
院裁定如下：
    主  文
王文志犯如附表所示各罪所處之刑，應執行有期徒刑貳年玖月，
如易科罰金，以新臺幣壹仟元算壹日。
    理  由
一、聲請意旨略以：受刑人王文志（下稱受刑人）因竊盜等數罪
    ，先後經判決確定如附表，依刑法第53條、第51條第5款規
    定，應定其應執行之刑，爰依刑事訴訟法第477條第1項聲請
    裁定等語。
二、裁判確定前犯數罪者，併合處罰之；數罪併罰有二裁判以上
    者，依第51條之規定，定其應執行之刑；宣告多數有期徒刑
    者，於各刑中之最長期以上，各刑合併之刑期以下，定其刑
    期，但不得逾30年。刑法第50條第1項前段、第53條及第51
    條第5款分別定有明文。
三、經查：受刑人於附表所示時間犯如附表編號1至26所示之罪
    （均得易科罰金），經本院判處如附表編號1至26所示之刑
    ，均經確定在案。附表編號2至26所示之罪，犯罪時間均係
    在附表編號1之罪判決確定（民國107年11月6日）前所犯，
    且本件聲請定應執行刑之犯罪事實最後判決法院為本院等情
    ，有各該判決書及本院被告前案紀錄表附卷可稽，是上開犯
    罪乃於裁判確定前所犯之數罪。檢察官基此向本院聲請定其
    應執行之刑，本院審核認聲請並無不當，應予准許。
四、本院審酌受刑人所犯如附表編號1、編號3至22、編號26之罪
    均為竊盜罪，附表編號23、24之罪為詐欺罪，其犯罪時間尚
    屬集中，雖均屬財產法益犯罪，然侵害不同之被害人法益，
    另附表編號2之罪係施用第二級毒品罪，附表編號25之罪係
    偽造文書罪，前述施用第二級毒品犯罪及偽造文書罪與財產
    法益犯罪之罪質、侵害法益尚有不同，且施用毒品行為多屬
    心理依賴成癮所致，應予以考量，並綜合斟酌行為人之人格
    、本件對全體犯罪應予之整體非難評價程度，暨前述各罪定
    應執行刑之外部界限（各宣告刑中刑期最長之有期徒刑6月
    以上，各刑合併之刑期即有期徒刑6年9月以下）及不利益變
    更禁止原則（編號1至25所示之罪前經定應執行有期徒刑2年
    6月，加計編號26所示之罪之宣告刑即有期徒刑6月，以上合
    計刑期為3年）等應遵守之內部界限，定其應執行之刑如主
    文所示，並諭知易科罰金之折算標準。至於附表編號1及編
    號3至10之確定判決（即新北地院107年度簡上字第122號、1
    07年度易字第521號），雖認受刑人因未受適當且持續性之
    精神科專業治療，導致其犯罪行為再度出現之可能性甚高，
    依其情狀足認有再犯或危害公共安全，而一併諭知受刑人應
    於刑之執行完畢或赦免後，令入相當處所施以監禁，然該等
    保安處分並非刑罰，尚不生定執行刑之問題，附此敘明。
據上論斷，應依刑事訴訟法第477條第1項，刑法第53條、第51條
第5款、第41條第1項前段、第8項，裁定如主文。
中　　華　　民　　國　　108 　年　　12　　月　　26　　日
              　  刑事第九庭審判長法　官　潘翠雪
　　　　　　　　　　　　　　　　　法　官  陳俞婷
　　　　　　　　　　　　　　　　　法　官  林庚棟
以上正本證明與原本無異。
如不服本裁定，應於收受送達後五日內向本院提出抗告狀。
                                　書記官  彭威翔
中　　華　　民　　國　　108 　年　　12　　月　　30　　日




附表：
編     號  1 2 3 罪     名        竊盜 施用第二級毒品       竊盜 宣  告  刑  有期徒刑5月 有期徒刑5月 有期徒刑5月 犯 罪 日 期  106年11月23日 106年10月23日 106年10月31日 偵查(自訴)機關年  度  案  號  新北地檢106年度偵字第36417號 新北地檢107年度毒偵字第171號 新北地檢107年度偵字第1945、2219 、 2242、5226號  最  後  事實審 法  院     新北地院     新北地院     新北地院  案  號 107年度簡上字第122號 107年度簡上字第260號 107年度易字第521號  判  決日  期 107年11月6日 107年12月12日 107年11月16日   確定   判決 法  院     新北地院     新北地院     新北地院  案  號 107年度簡上字第122號 107年度簡上字第260號 107年度易字第521號  判決確定日期 107年11月6日 107年12月12日 107年12月22日 是否為得易科罰金之案件        是       是       是 備      註  新北地檢108年度執緝字第744號 新北地檢108年度執緝字第745號 新北地檢108年度執緝字第743號   編號1至25經新北地院108年度聲字第2407號裁定應執行有期徒刑2年6月（臺灣高院108年度抗字第1235號抗告駁回）   

編     號  4 5 6 罪     名        竊盜       竊盜       竊盜 宣  告  刑  有期徒刑6月 有期徒刑5月 有期徒刑5月 犯 罪 日 期  106年10月29日 106年10月18日 106年10月28日 偵查(自訴)機關年  度  案  號  新北地檢107年度偵字第1945、2219 、 2242、5226號 新北地檢107年度偵字第1945、2219 、 2242、5226號 新北地檢107年度偵字第1945、2219 、 2242、5226號  最  後  事實審 法  院    新北地院    新北地院    新北地院  案  號 107年度易字第521號 107年度易字第521號 107年度易字第521號  判  決日  期 107年11月16日 107年11月16日 107年11月16日   確定   判決 法  院    新北地院    新北地院    新北地院  案  號 107年度易字第521號 107年度易字第521號 107年度易字第521號  判決確定日期 107年12月22日 107年12月22日 107年12月22日 是否為得易科罰金之案件         是       是       是 備      註  新北地檢108年度執緝字第743號 新北地檢108年度執緝字第743號 新北地檢108年度執緝字第743號   編號1至25經新北地院108年度聲字第2407號裁定應執行有期徒刑2年6月（臺灣高院108年度抗字第1235號抗告駁回）   

編     號  7 8 9 罪     名         竊盜        竊盜        竊盜 宣  告  刑  有期徒刑5月 有期徒刑4月 有期徒刑3月 犯 罪 日 期  106年10月31日 106年11月18日 106年11月22日 偵查(自訴)機關年  度  案  號  新北地檢107年度偵字第1945、2219、 2242、5226號 新北地檢107年度偵字第1945、2219、 2242、5226號 新北地檢107年度偵字第1945、2219、 2242、5226號  最  後  事實審 法  院    新北地院    新北地院    新北地院  案  號 107年度易字第521號 107年度易字第521號 107年度易字第521號  判  決日  期 107年11月16日 107年11月16日 107年11月16日   確定    判決 法  院    新北地院    新北地院    新北地院  案  號 107年度易字第521號 107年度易字第521號 107年度易字第521號  判決確定日期 107年12月22日 107年12月22日 107年12月22日 是否為得易科罰金之案件        是       是       是 備      註  新北地檢108年度執緝字第743號 新北地檢108年度執緝字第743號 新北地檢108年度執緝字第743號   編號1至25經新北地院108年度聲字第2407號裁定應執行有期徒刑2年6月（臺灣高院108年度抗字第1235號抗告駁回）   

編     號  10 11 12 罪     名         竊盜        竊盜        竊盜 宣  告  刑  有期徒刑2月 有期徒刑2月 有期徒刑1月 犯 罪 日 期  106年11月23日 106年10月4日 106年10月4日 偵查(自訴)機關年  度  案  號  新北地檢107年度偵字第1945、2219 、 2242、5226號 新北地檢106年度偵字第36546、36570、 36585、107年度偵字第3995號 新北地檢106年度偵字第36546、36570、 36585、107年度偵字第3995號  最  後  事實審 法  院     新北地院     新北地院     新北地院  案  號 107年度易字第521號 107年度訴字第334號 107年度訴字第334號  判  決日  期 107年11月16日 108年4月8日 108年4月8日   確定   判決 法  院     新北地院     新北地院     新北地院  案  號 107年度易字第521號 107年度訴字第334號 107年度訴字第334號  判決確定日期 107年12月22日 108年5月6日 108年5月6日 是否為得易科罰金之案件        是       是       是 備      註  新北地檢108年度執緝字第743號 新北地檢108年度執緝字第8185號 新北地檢108年度執緝字第8185號   編號1至25經新北地院108年度聲字第2407號裁定應執行有期徒刑2年6月（臺灣高院108年度抗字第1235號抗告駁回）   

編     號  13 14 15 罪     名         竊盜        竊盜        竊盜 宣  告  刑  有期徒刑2月 有期徒刑1月 有期徒刑2月 犯 罪 日 期  106年10月16日 106年10月16日 106年10月17日 偵查(自訴)機關年  度  案  號  新北地檢106年度偵字第36546、36570、 36585、107年度偵字第3995號 新北地檢106年度偵字第36546、36570、 36585、107年度偵字第3995號 新北地檢106年度偵字第36546、36570、 36585、107年度偵字第3995號  最  後  事實審 法  院     新北地院     新北地院     新北地院  案  號 107年度訴字第334號 107年度訴字第334號 107年度訴字第334號  判  決日  期 108年4月8日 108年4月8日 108年4月8日   確定   判決 法  院     新北地院     新北地院     新北地院  案  號 107年度訴字第334號 107年度訴字第334號 107年度訴字第334號  判決確定日期 108年5月6日 108年5月6日 108年5月6日 是否為得易科罰金之案件        是       是       是 備      註  新北地檢108年度執緝字第8185號 新北地檢108年度執緝字第8185號 新北地檢108年度執緝字第8185號   編號1至25經新北地院108年度聲字第2407號裁定應執行有期徒刑2年6月（臺灣高院108年度抗字第1235號抗告駁回）   

編     號  16 17 18 罪     名         竊盜        竊盜        竊盜 宣  告  刑  有期徒刑1月 有期徒刑1月 有期徒刑3月 犯 罪 日 期  106年10月18日 106年10月18日 106年10月20日 偵查(自訴)機關年  度  案  號  新北地檢106年度偵字第36546、36570、 36585、107年度偵字第3995號 新北地檢106年度偵字第36546、36570、 36585、107年度偵字第3995號 新北地檢106年度偵字第36546、36570、 36585、107年度偵字第3995號  最  後  事實審 法  院     新北地院     新北地院     新北地院  案  號 107年度訴字第334號 107年度訴字第334號 107年度訴字第334號  判  決日  期 108年4月8日 108年4月8日 108年4月8日   確定   判決 法  院     新北地院     新北地院     新北地院  案  號 107年度訴字第334號 107年度訴字第334號 107年度訴字第334號  判決確定日期 108年5月6日 108年5月6日 108年5月6日 是否為得易科罰金之案件        是       是       是 備      註  新北地檢108年度執緝字第8185號 新北地檢108年度執緝字第8185號 新北地檢108年度執緝字第8185號   編號1至25經新北地院108年度聲字第2407號裁定應執行有期徒刑2年6月（臺灣高院108年度抗字第1235號抗告駁回）   

編     號  19 20 21 罪     名         竊盜        竊盜        竊盜 宣  告  刑  有期徒刑2月 有期徒刑3月 有期徒刑1月 犯 罪 日 期  106年10月22日 106年10月22日 106年10月23日 偵查(自訴)機關年  度  案  號  新北地檢106年度偵字第36546、36570、 36585、107年度偵字第3995號 新北地檢106年度偵字第36546、36570、 36585、107年度偵字第3995號 新北地檢106年度偵字第36546、36570、 36585、107年度偵字第3995號  最  後  事實審 法  院      新北地院      新北地院      新北地院  案  號 107年度訴字第334號 107年度訴字第334號 107年度訴字第334號  判  決日  期 108年4月8日 108年4月8日 108年4月8日   確定   判決 法  院      新北地院      新北地院      新北地院  案  號 107年度訴字第334號 107年度訴字第334號 107年度訴字第334號  判決確定日期 108年5月6日 108年5月6日 108年5月6日 是否為得易科罰金之案件        是       是       是 備      註  新北地檢108年度執緝字第8185號 新北地檢108年度執緝字第8185號 新北地檢108年度執緝字第8185號   編號1至25經新北地院108年度聲字第2407號裁定應執行有期徒刑2年6月（臺灣高院108年度抗字第1235號抗告駁回）   

編     號  22 23 24 罪     名         竊盜        詐欺        詐欺 宣  告  刑  有期徒刑4月 有期徒刑2月 有期徒刑2月 犯 罪 日 期  106年11月11日 106年11月11日 106年11月11日 偵查(自訴)機關年  度  案  號  新北地檢106年度偵字第36546、36570、 36585、107年度偵字第3995號 新北地檢106年度偵字第36546、36570  36585、107年度偵第3995號 新北地檢106年度偵字第36546、36570、 36585、107年度偵字第3995號  最  後  事實審 法  院      新北地院      新北地院      新北地院  案  號 107年度訴字第334號 107年度訴字第334號 107年度訴字第334號  判  決日  期 108年4月8日 108年4月8日 108年4月8日   確定   判決 法  院      新北地院      新北地院      新北地院  案  號 107年度訴字第334號 107年度訴字第334號 107年度訴字第334號  判決確定日期 108年5月6日 108年5月6日 108年5月6日 是否為得易科罰金之案件        是       是       是 備      註  新北地檢108年度執緝字第8185號 新北地檢108年度執緝字第8185號 新北地檢108年度執緝字第8185號   編號1至25經新北地院108年度聲字第2407號裁定應執行有期徒刑2年6月（臺灣高院108年度抗字第1235號抗告駁回）   

編     號  25  26  罪     名       偽造文書         竊盜  宣  告  刑  有期徒刑3月  有期徒刑6月  犯 罪 日 期  106年11月11日  106年10月18日  偵查(自訴)機關年  度  案  號  新北地檢106年度偵字第36546、36570、 36585、107年度偵字第3995號 新北地檢106年度偵字第32855號   最  後  事實審 法  院      新北地院        臺灣高院   案  號 107年度訴字第334號 107年度上易字第400號   判  決日  期 108年4月8日 108年7月30日    確定   判決 法  院      新北地院        臺灣高院   案  號 107年度訴字第334號  107年度上字第400號   判決確定日期 108年5月6日 108年7月30日  是否為得易科罰金之案件        是       是  備      註  新北地檢108年度執緝字第8185號 新北地檢108年度執緝字第13536號    編號1至25經新北院108年度聲字第2407號裁定應執行有期徒刑2年6月（臺灣高院108年度抗第1235號抗告駁回）